臺灣高雄地方法院民事判決　　　　　　 99年度家訴字第278號
原　　　告　許加成
被　　　告　許河松
上列當事人間請求撤銷死亡宣告事件，本院於中華民國100年3月
16日言詞辯論終結，判決如下：
    主  文
本院九十二年度亡字第六一號宣告許加成（男，民國○○○年○
○月○○日生，身分證統一編號：Ｚ000000000號）於
中華民國九十一年八月二十九日下午十二時死亡之判決應予撤銷
。
訴訟費用由被告負擔。
    事實及理由
一、按撤銷死亡宣告之訴，檢察官或有法律上利害關係之人，得
    提起之。撤銷死亡宣告之訴，除準用第551 條第2 項之規定
    外，如受死亡宣告人尚生存或確定死亡之時不當者，亦得提
    起之。民事訴訟法第635 條第1 項、第636 條分別定有明文
    。
二、原告起訴主張：緣原告許加成前於民國93年2 月27日經本院
    以92年度亡字第61號民事判決，宣告推定業於91年8 月29日
    下午12時死亡在案。惟原告係於84年間自行出國到紐西蘭工
    作，當時雖曾向父親陳明，然可能係父親年老記憶不佳，致
    未及時向被告許河松即原告之長兄說明此事，致誤由被告向
    本院提起92年度亡字第61號，請求宣告推定原告業於91年8
    月29日下午12時死亡之民事判決。嗣原告於99年間在僑居地
    以信件向家人請匯錢週轉，經家人連絡後始知業經判決推定
    死亡之事實。然原告現確仍生存，為此，爰依民事訴訟法第
    635條、第636條之法律規定，提起本件撤銷死亡宣告之民事
    事件，請求撤銷上開死亡宣告等情，並聲明：求為判決如主
    文所示等語。
三、被告到場對於原告主張之事實不爭執，並聲明：同意原告之
    請求等語。
四、經查，原告主張之上開事實，業據其到庭陳稱：「我在98年
    12月寫信回家給我三哥許得昌，說我需要一筆錢，他轉給我
    大哥許河松，我大哥許河松就寫信給我，信內說他匯款了，
    裡面也有說我父母親已經過世，也有告訴我說我被宣告死亡
    。我是紐西蘭的永久居民，當時我回去紐西蘭的時候，有跟
    我爸爸說，可能因為他們年紀大了。我一開始的時候是在讀
    書，在南島唸書。在100年3月7日入境臺灣，我跟奧克蘭的
    在臺辦事處聯絡，他們說護照還是可以用。因為我是去美國
    拿碩士，所以他可能一直認為我是到美國去了，我大哥為了
    要找我，有去外交部申請我的出境紀錄，我最後一次的紀錄
    是在美國，所以就一直認為我在美國。」等語明確，並據原
    告當庭提出中華民國護照供審核無訛。復經證人許加興即原
    告之四哥到庭證稱：「原告所言屬實，在庭之原告確係經本
    院以92年度亡字第61號，宣告推定已於91年8月29日死亡之
    原告」等語在卷（詳本院卷第19頁言詞辯論筆錄所載）。本
    院綜合上開調查證據之結果，堪認原告現確仍生存。則本院
    於93年2月27日以92年度亡字第61號民事判決，宣告推定原
    告業於91年8月29日下午12時死亡，既與事實未合，揆諸上
    開法律規定，原告訴請撤銷上開死亡之宣告判決，於法洵屬
    有據，所訴自應予以准許。
五、據上論結，本件原告之訴為有理由，依民事訴訟法第78條，
    判決如主文。
中    華    民    國    100   年    3     月    23    日
                    家事法庭  法  官  柯盛益
上為正本，係照原本作成。
如不服本判決，應於本判決書送達後20日之不變期間內，向本院
提出上訴狀（須附繕本）及表明上訴理由，並繳納上訴裁判費。
中    華    民    國    00    年    3     月    23    日
                              書記官  李冠毅